臺灣臺中地方法院宣示判決筆錄　　　　　100年度訴字第427號
公　訴　人　臺灣臺中地方法院檢察署檢察官
被　　　告　林志宏
上列被告因妨害風化案件，經檢察官提起公訴（99年度偵緝字第
2556號），並聲請認罪協商，本院合議庭裁定由受命法官獨任進
行認罪協商程序後，於中華民國100年3月11日下午4時，在本院
第4法庭宣示判決，出席職員如下：
　　　　　　　　　　　　　 法　官　羅智文
　　　　　　　　　　　　　 書記官　洪菘臨
法官起立朗讀判決主文、犯罪事實要旨、處罰條文、附記事項及
告以上訴限制、期間並提出上訴狀之法院，且諭知記載其內容：
一、主  文
    林志宏意圖使女子與他人為性交行為，而媒介以營利，處有
    期徒刑陸月，如易科罰金，以新台幣壹仟元折算壹日。
二、犯罪事實要旨
    林志宏基於意圖使女子與他人為性交之行為，而媒介以營利
    之反覆、延續性之犯意，自民國98年底某日起至99年5月7日
    止，在不特定地點張貼紙條，紙條上載有其當時持用之0000
    000000、0000000000號行動電話（均未扣案），供作聯絡性
    交易之用，由不特定男客撥打其上開行動電話與之聯繫談妥
    性交易價格，並約定交易時間及地點後，林志宏再以上開行
    動電話通知應召女子張○○（名字詳卷）、綽號「小麗」不
    詳姓名年籍之成年女子等人到指定地點，與男客從事俗稱「
    全套」之性交易（即男客將陰莖插入應召女子陰道來回抽動
    直至射精）。每次性交易代價為新台幣（下同）3000元，應
    召女子可從中抽取2100元，其餘900元則歸林志宏所有，以
    此方式媒介女子與他人為性交以營利。嗣於99年5月7日下午
    4 時許，林志宏媒介前述張○○與男客陳建中至臺中市西屯
    區○○○路○段119號「逸淦汽車旅館」217室為性交易，其2
    人完成性交易尚未離去之時，即於同日下午5時05分許，在
    上址為警查獲，進而知悉上情。
三、處罰條文
    刑法第231條第1項
    意圖使男女與他人為性交或猥褻之行為，而引誘、容留或媒
    介以營利者，處5年以下有期徒刑，得併科10萬元以下罰金
    。以詐術犯之者，亦同。
四、附記事項
  (一)按刑事法若干犯罪行為態樣，本質上原具有反覆、延續實行
    之特徵，立法時既予特別歸類，定為犯罪構成要件之行為要
    素，則行為人基於概括之犯意，在密切接近之一定時、地持
    續實行之複次行為，倘依社會通念，於客觀上認為符合一個
    反覆、延續性之行為觀念者，於刑法評價上，即應僅成立一
    罪；學理上所稱「集合犯」之職業性、營業性或收集性等具
    有重複特質之犯罪均屬之，例如經營、從事業務、收集、販
    賣、製造、散布等行為概念者是（最高法院95年度台上字第
    1079號判決意旨參照）。而刑法第231條第1項前段之意圖使
    男女與他人為性交或猥褻之行為，而媒介以營利罪之成立，
    本質上即具有反覆性，倘行為人基於概括之犯意，在密切接
    近之一定時間及空間內反覆從事，無非執行業務所當然，於
    行為概念上，應認為包括的一罪。本案被告自98年底某日起
    至99年5月7日為警查獲時止，媒介成年應召女子與不特定男
    客為性交易行為多次，顯係基於一個經營之決意，在密切接
    近之一定時間及空間內反覆從事上開犯行，為集合犯，應僅
    論以一罪。
  (二)被告本案於99年5月7日為警查獲後，另自99年9月間某日起
    至同年月16日止，媒介女子與他人性交以營利，而經臺灣臺
    中地方法院檢察署檢察官以99年度偵字第21744號起訴，並
    由本院以100年度簡字第53號受理在案，有臺灣高等法院被
    告前案紀錄表及前揭起訴書各1份在卷可憑。惟被告係於本
    案為警查獲後相隔約4個月始犯下後案，且本案與後案所媒
    介之女子並不一樣，被告所留供男客聯絡之行動電話號碼亦
    不相同等情，業據被告供明在卷，併參以其於本院審理時所
    述：「本案張○○被查獲之後，我從99年5月間就沒做了…
    我本來是已經要休息不做了，期間我去做房屋租賃等工作，
    是一直到99年9月間男客主動打電話來，我才又臨時起意想
    說再來媒介」等語，足見被告於本案為警查獲後，犯意已中
    斷，其後係因有男客與被告聯繫，始另行起意而為後案犯行
    ，本案與後案自不具有一罪關係。
  (三)被告本案用以與男客聯繫性交易事宜之0000000000、000000
    0000號行動電話2支，均未扣案，形體不明，加以案發迄今
    已有相當時日，恐已滅失，爰不予宣告沒收。
五、協商判決除有刑事訴訟法第455 條之4 第1 項第1 款於本訊
    問程序終結前，被告撤銷協商合意或檢察官撤回協商聲請者
    ；第2 款被告協商之意思非出於自由意志者；第4 款被告所
    犯之罪非第455 條之2 第1 項所定得以協商判決者；第6 款
    被告有其他較重之裁判上一罪之犯罪事實者；第7 款法院認
    應諭知免刑或免訴、不受理者情形之一，及違反同條第2 項
    「法院應於協商合意範圍內為判決；法院為協商判決所科之
    刑，以宣告緩刑或2 年以下有期徒刑、拘役或罰金為限」之
    規定者外，不得上訴。
六、如有上開可得上訴情形，得自收受宣示判決筆錄送達之日起
    10 日內，向本院提出上訴書狀，上訴於第二審法院。
中    華    民    國    100    年    3    月    11    日
                  刑事第四庭          法  官  羅智文
                                      書記官  洪菘臨
上為正本係照原本作成。
                                      書記官  洪菘臨
中    華    民    國    100    年    3    月    11    日